es: Arte y ocio > Fiestas y celebraciones > Productos para fiestas > Petardos y fuegos artificiales: Petardos; Surtidos de fuegos artificiales; Fuegos artificiales de fuente
en: Arts & Entertainment > Party & Celebration > Party Supplies > Fireworks & Firecrackers: Firecrackers; Firework Assortments; Fountain Fireworks
ja: 芸術・エンターテイメント > パーティー・お祝い > パーティーグッズ > 花火・爆竹: 爆竹; 花火詰め合わせ; 噴水花火
nl: Kunst en entertainment > Feestelijke gelegenheden > Feestartikelen > Vuurwerk en rotjes: Rotjes; Vuurwerkassortimenten; Fonteinvuurwerk
fr: Arts et loisirs > Fêtes et soirées > Articles de fête > Feux d’artifice et pétards: Pétards; Assortiments de feux d’artifice; Feux d’artifice en fontaine
bg-BG: Изкуства и развлечения > Парти и празненства > Парти консумативи > Фойерверки и пиратки: Пиратки; Видове фойерверки; Фойерверки фонтан
fi: Taide ja viihde > Juhlat > Juhlatarvikkeet > Ilotulitteet ja papatit: Papatit; Ilotulitevalikoimat; Ilotulitesuihkut
ru: Искусство и развлечения > Вечеринки и праздники > Товары для вечеринок > Фейерверки и петарды: Петарды; Наборы пиротехники; Пиротехнические фонтаны
lt-LT: Menai ir pramogos > Vakarėliai ir šventės > Vakarėlių reikmenys > Fejerverkai ir petardos: Petardos; Fejerverkų rinkiniai; Fontaniniai fejerverkai
da: Kunst og underholdning > Fest og fejring > Festartikler > Fyrværkeri: Fyrværkeri; Fyrværkerisortimenter; Fountain-fyrværkeri
zh-CN: 艺术与娱乐 > 聚会/庆典 > 聚会用品 > 烟花爆竹: 鞭炮; 烟花组合; 喷泉烟花
sk-SK: Umenie a zábava > Večierky a oslavy > Potreby na večierok > Ohňostroje a petardy: Petardy; Sortiment ohňostrojov; Fontánový ohňostroj
vi: Nghệ thuật và giải trí > Tiệc và tổ chức tiệc > Đồ dùng cho tiệc tùng > Pháo hoa và pháo nổ: Pháo nổ; Pháo hoa các loại; Bệ pháo sáng
hu: Művészet és szórakoztatás > Buli és ünneplés > Bulikellékek > Tűzijátékok és petárdák: Petárdák; Tűzijáték-válogatások; Szökőkút-tűzijátékok
zh-TW: 藝術/娛樂 > 派對和節慶 > 派對用品 > 煙火和鞭炮: 鞭炮; 綜合煙火; 噴泉煙火
th: ศิลปะและความบันเทิง > ปาร์ตี้และการเฉลิมฉลอง > อุปกรณ์สำหรับงานปาร์ตี้ > พลุและประทัด: ประทัด; ชุดพลุ; พลุไพโร
ro-RO: Artă și divertisment > Petreceri > Articole pentru petreceri > Artificii și petarde: Petarde; Sortimente de artificii; Focuri de artificii fântână
tr: Sanat ve Eğlence > Parti ve Kutlamalar > Parti Malzemeleri > Havai Fişekler ve Maytaplar: Havai fişekler; Havai Fişek Çeşitleri; Fıskiye Havai Fişekleri
de: Kunst & Unterhaltung > Party & Feiern > Partyzubehör > Feuerwerkskörper: Feuerwerkskörper; Feuerwerkssortimente; Fontänenfeuerwerk
pl: Sztuka i rozrywka > Przyjęcia i świętowanie > Artykuły na przyjęcia > Sztuczne ognie i petardy: Petardy; Asortyment fajerwerków; Wulkany
sv: Konst och underhållning > Fest och firande > Festtillbehör > Fyrverkeripjäser och smällare: Smällare; Fyrverkerisortiment; Fontänfyrverkerier
nb: Kunst og underholdning > Fest og feiring > Festutstyr > Fyrverkeri og kinaputter: Kinaputter; Fyrverkerisortimenter; Fontenefyrverkeri
pt-PT: Artes e lazer > Festas e celebrações > Artigos para festas > Fogo de artifício e estalinhos: Petardos; Complementos para fogo de artifício; Fonte de fogo de artifício
ko: 아트/엔터테인먼트 > 파티/축하 행사 > 파티용품 > 불꽃놀이/폭죽: 폭죽; 불꽃놀이 모음; 분수 폭죽
sl-SI: Kultura in zabava > Zabava in praznovanje > Pripomočki za zabave > Ognjemeti in petarde: Petarde; Asortimani ognjemetov; Ognjemeti s fontano
it: Arte e svago > Party e festeggiamenti > Articoli per la festa > Fuochi d'artificio e petardi: Petardi; Assortimenti di fuochi d'artificio; Fuochi d'artificio a fontana
hr-HR: Umjetnost i zabava > Zabava i proslava > Potrepštine za zabavu > Vatromet i petarde: Petarde; Izbor vatrometa; Vatrometi u obliku fontane
pt-BR: Artes e entretenimento > Festas e comemorações > Artigos para festas > Fogos de artifício e traques: Traques; Variedades de fogos de artifício; Fogos de artifício tipo fonte
cs: Umění a zábava > Párty a oslavy > Potřeby pro párty > Ohňostroje a petardy: Petardy; Sortimenty ohňostrojů; Pyrotechnické fontány
el: Τέχνες & Ψυχαγωγία > Πάρτι & γιορτή > Προμήθειες για πάρτι > Πυροτεχνήματα & κροτίδες: Κροτίδες; Διαλογή πυροτεχνημάτων; Πυροτεχνήματα σιντριβάνια